main.lexc
! Copyright © 1999-2005 by Heli Uibo.
! Copyright © 2010 by Jaak Pruulmann-Vengerfeldt.
! All rights reserved.


!Definitions
!  C = [b|d|g|h|j|k|l|m|n|p|r|s|sh|z|zh|t|v];
!  V = [a|e|i|o|u|õ|ä|ö|ü];
!  F = [B|D|G|S];	! laadivahelduslikud konsonandid
!  Alfa = [C | V];

LEXICON Root
  Tüved;
  Lisanduvad_erandid;
  Kohalikud_erandid;


LEXICON 01	!vallatu
An_SgN;
An_SgG;
An_SgG_der;
An_SgP_t;
An_PlG_te;
An_PlP_id;

LEXICON 02_U	!õpik
An_SgN;
:u TP_02b0;

LEXICON 02_A 	!tänav
An_SgN;
:a TP_02b0;
An_SgG_der;

LEXICON 02_I	!number
An_SgN;
:i TP_02b0;

LEXICON 02_E	!kevad
An_SgN;
:e TP_02b0;

LEXICON 02_DA	!tore
An_SgN;
:da TP_02b0;

LEXICON 02_NE-SE  !raudne
:ne An_SgN;
:se TP_02b0;
:s An_SgG_der;
An_Prefix;

LEXICON 02_Vok_NE-SE  !põline
:ne An_SgN;
:se TP_02b0;
:s An_SgG_der;
:s An_Prefix;

LEXICON 02_NE-SA  !lihtsa
:ne An_SgN;
:s An_SgG_der;
:sa TP_02b0;

LEXICON 02_S-NDA  !kümnes
:s An_SgN;
:nda TP_02b0;

LEXICON 02_S-JA  !paraja
:s An_SgN;
:j An_SgG_der;
:ja TP_02b0;

LEXICON 02_T-NDE  !tuhat
:t An_SgN;
:nde TP_02b0;

LEXICON 02_GAS_S-0	!sipelgas (3-silbilised)
:as An_SgN;
An_Prefix;
:a TP_02b0;

LEXICON 02_S-0	!elajas
:s An_SgN;
TP_02b0;

LEXICON 03_A	!vaher
:$ An_SgN;
:a TP_03bt;

LEXICON 03_I	!manner
:$ An_SgN;
:i TP_03bt;

LEXICON 04		!ase
An_SgN;
An_SgP_t;
:me TP_04b0-05bt;

LEXICON 05_I-ME	!võti
:i$ An_SgN;
:i$ An_SgP_t;
:me TP_04b0-05bt;

LEXICON 05_E-ME	!seade, liige
:e$ An_SgN;
:e$ An_SgP_t;
:me TP_04b0-05bt;

LEXICON 05_U-ME	!mitu
:u$ An_SgN;
:u$ An_SgP_t;
:me TP_04b0-05bt;

LEXICON 05_A-ME	!luka
:a$ An_SgN;
:a$ An_SgP_t;
:me TP_04b0-05bt;

LEXICON 05_E-NE	!kümme, seeme
:X2e$ An_SgN;
:X2e$ An_SgP_t;
:ne TP_04b0-05bt;

LEXICON 05_S-0	!kallis
:s$ An_SgN;
:s$ An_SgP_t;
TP_04b0-05bt;

LEXICON 05_A	!valvas
:$ An_SgN;
:a TP_03bt;

LEXICON 06	!mõte
:$ TP_09a0;
TP_07bt;

LEXICON 07_S-0  !hammas
:S1$ TP_07an;
TP_07bt;

LEXICON 08_A  !kukal
:$ TP_08an;
:a TP_07bt;

LEXICON 08_E  !tütar
:$ TP_08an;
:e TP_07bt;

LEXICON 09_E	!katus
TP_09a0;
:e TP_09b0;

LEXICON 09_S-KSE !vennas
:s TP_09a0;
:kse TP_09b0;

LEXICON 10_0-SE-S	!väike-väikese
 An_SgN;
 :se An_SgG;
 :s An_SgG_der;
 10_;

LEXICON 10_NE-SE-S	!soolane, hiline
 :ne An_SgN;
 :se An_SgG;
 :s An_SgG_der;
 :s An_Prefix;
 10_;

LEXICON 10_KSE		!väike-väikse
 e An_SgN;
 :se An_SgG;
 :s An_SgG_der;
 e 10_;

LEXICON 10_
:s An_SgP_t;
:s An_PlG_te;
:se An_PlP_id;

LEXICON 11		!harjutus
An_SgN;
:e An_SgG;
!:e An_SgG_der;
An_SgP_t;
An_SgAdt_se;
An_PlG_te;
:i An_PlP_V;
:i An_Pl_Vok;

LEXICON 12_NE-SE-S  !tavaline
:ne An_SgN;
:s An_Prefix;
:s An_SgG_der;
12_;

LEXICON 12_0-SE-S   !kleenuke
An_SgN;
12_;

LEXICON 12_
:se An_SgG;
:si TP_12b0v;
:s TP_12c0;

LEXICON 13	!suur
An_SgN;
:e An_SgG;
An_SgG_der;
An_SgP_t;
An_SgAdt_de;
An_PlG_te;
:i An_PlP_V;
:i An_Pl_Vok;

LEXICON 14_S-NE	!laas
:s An_SgN;
:ne$ An_SgG;
! :ne$ An_SgG_der;
:n$ An_SgP_t;
:n$ An_SgAdt_de;
:n$ An_PlG_te;
:si An_PlP_V;
:si An_Pl_Vok; ! ???

LEXICON 14	!uus
An_SgN;
:e$ An_SgG;
! :e$ An_SgG_der;
:$ An_SgP_t;
:$ An_SgAdt_de;
:$ An_PlG_te;
:i An_PlP_V;
:i An_Pl_Vok;

LEXICON 15	!käsi
:i An_SgN;
:e$ An_SgG;
!:e$ An_SgG_der;
:$ An_SgP_tt;
:$ An_SgAdt_tte;
:$ An_PlG_te;
:i An_PlP_V;
:i An_Pl_Vok;

LEXICON 16	!ratsu
TP_16a0;

LEXICON 16_Adt	!kõne ?? kere, pere, tare
TP_16a0;
:X2 An_SgAdt_0;

LEXICON 16_GRI_Adt	!pogri
:gri TP_16a0;
:kri An_SgAdt_0;

LEXICON 17	!tuvi
TP_17a0;

LEXICON 17_Adt	!saba, kivi
TP_17a0;
:X2 An_SgAdt_0;

LEXICON 18	!lagi, ladu, jõgi, lugu
TP_18at;
:$ TP_18an;
:X2 An_SgAdt_0;

LEXICON 18_PlPV
18;
:+W An_PlP_V;

LEXICON 18_PlV
18;
:$+W An_Pl_Vok;

LEXICON 18_PlPV_PlV
18;
:+W An_PlP_V;
:$+W An_Pl_Vok;

LEXICON 19	!seminar
TP_19a0;
:i TP_19b0;

LEXICON 20	!nimi
:i TP_20a0;
:e TP_20b0;

LEXICON 21	!jõgi
 :i An_SgN;
 :e$ TP_21bn;
 :e TP_21bt;
 :X2e An_SgAdt_0;

LEXICON 22_A  !jalg, pikk, sepp
An_SgN;
:a$ TP_22bn;
:a TP_22bt;

LEXICON 22_E  !hetk
An_SgN;
:e$ TP_22bn;
:e TP_22bt;

LEXICON 22_I  !tekk
An_SgN;
:i$ TP_22bn;
:i TP_22bt;

LEXICON 22_FI  !proff, nišš
:X2 An_SgN;
:i$ TP_22bn;
:X2i TP_22bt;

LEXICON 22_KPT_I !sigaret, kompvek, piiskop
:$ An_SgN; !!!
:i$ TP_22bn;
:i TP_22bt;

LEXICON 22_U  !tikk
An_SgN;
:u$ TP_22bn;
:u TP_22bt;

LEXICON 22_0-U ! jõud-jõu-jõudu
An_SgN;
:$ TP_22bn;
:u TP_22bt;

LEXICON 22_KS-HE ! üks, kaks
:ks An_SgN;
:he$ TP_22bn;
:hte TP_22bt;

LEXICON 22_B-E-BE ! kuub-kuue-kuube
:b An_SgN;
:e$ TP_22bn;
:be TP_22bt;

LEXICON 22_OOD-OE ! pood-poe
:od An_SgN;
:e$ TP_22bn;
:odi TP_22bt;

LEXICON 22_AAD-AE ! raad-rae
:ad An_SgN;
:e$ TP_22bn;
:adi TP_22bt;

LEXICON 22_AAS-AE ! paas-pae
:as An_SgN;
:e$ TP_22bn;
:asi TP_22bt;

LEXICON 22_AAG-AE ! saag-sae
:ag An_SgN;
:e$ TP_22bn;
:agi TP_22bt;

LEXICON 22_EG-JA ! poeg-poja, aeg-aja
:eg An_SgN;
:ja$ TP_22bn;
:ega TP_22bt;


LEXICON 23_A	!hein
TP_23a;
:a$ TP_23bn;
:a TP_23bt;

LEXICON 23_I  !poiss
TP_23a;
:i$ TP_23bn;
:i TP_23bt;

LEXICON 24_A	!padi
:$ An_SgN;
:a$ TP_24bn;
:a TP_24bt;

LEXICON 24_E	!koger
:$ An_SgN;
:e$ TP_24bn;
:e TP_24bt;

LEXICON 24_U	!puder
:$ An_SgN;
:u$ TP_24bn;
:u TP_24bt;

LEXICON 24_I-VE	!tali
:i$ An_SgN;
:ve$ TP_24bn;
:ve TP_24bt;

LEXICON 25	!õnnelik
:$ An_SgN;
:u$ TP_25bn;
:u TP_25bt;
: An_SgG_der;

LEXICON 26	!idee
TP_26a0;
An_PlP_id;
:+i An_Pl_Vok;

LEXICON 26_ii	!galerii
TP_26a0;

!*****noomenite lõpp ja verbide algus********

LEXICON 27	! muutumatu tüvega ja astmevahelduseta verbid (kõige produktiivsem verbitüüp (elama)
 TP_27a0;

LEXICON 28	! ma ja da - TA, olevik -  NA (leppima)
 :X2 TP_28at;
 :$ TP_28an;

LEXICON 29	! ma ja olevik - TA, da - NA - (hüppama)
 TP_29at;
 :$ TP_29an;

LEXICON 30	! LE-EL, ma ja olevik - TA, da - NA - (riidlema)
 le TP_30at;
 :el$ TP_30bn;

LEXICON 31	! ELE, astmevahelduseta - (rabelema)
 e TP_30at;
 TP_31b0;

LEXICON 32	! ma ja da - TA+konsonanttüvi, olevik - NA+Vokaaltüvi (seisma)
 TP_32at;
 :a$ TP_32bn;

LEXICON 32_E	! tüvevokaal e (tõusma)
 TP_32at;
 :e$ TP_32bn;

LEXICON 33	! erinevus eelmisest - da, dud, sin, sime (naerma)
 TP_33at;
 :a$ TP_33bn;

LEXICON 33_E  ! tüvevokaal e (kuulma)
 TP_33at;
 :e$ TP_33bn;

LEXICON 34	! ma - TA + kons.tüvi, da - TA, tüvi&formatiiv sulandunud, olevik - NA ja vok.tüvi, umbisik - e+tud
 TP_34at;
 :a$ TP_34bn;
 :e$ TP_34cn;

LEXICON 34_K_TUD ! laskma/mõskma/puskma
 K1 TP_34at;
 :K1e$ TP_34bn;
 :$ TP_34cn;

LEXICON 34_D_TUD ! hoidma-leidma-püüdma
 D1 TP_34at;
 d:D1a$ TP_34bn;
 d:$ TP_34cn;


LEXICON 35_	! 4 tüve: nut+ma (at), nuta+b (bn), nute+tud (cn), nutt+a (ct)
 TP_35at;
 :a$ TP_35bn;
 :e$ TP_35cn;

LEXICON 35_T
 35_;
 :t TP_35ct;

LEXICON 35_P
 35_;
 :p TP_35ct;

LEXICON 36	! 5 tüve (tule+ma, tul+i, tul+dud, tull+a, tull+akse)
 e$ TP_36an;
 $ TP_36bn;
 TP_36bt;
 :=X2 TP_36ct;	!Siin võib-olla alati ei ole l, vaid suvalise konsonandi 2-kordistamine.
 :=X2 TP_36cn;

LEXICON 37	! võima (sin,ge,me - NA, teised - TA)
 TP_37at;
 :$ TP_37an;

LEXICON 38	! sööma (6 tüve: an, at, bn, bt, cn, ct)
 38_;
 :$ TP_38cn;	! "sõi(n,me)" tekib ka reeglitest
 TP_38ct;

LEXICON 38_SIN ! (ct tüve ei moodustu?) müüma, pooma, käima, viima
 38_;
 An_sin;

LEXICON 38_
 :$ TP_38an;
 TP_38at;
 :$ TP_38bn; ! tüvevariandi "süü(a)" tekitavad reeglid
 TP_38bt;


! TP_  tüvevariantide paigutusviisid paradigmas

LEXICON TP_02b0  ! õpiku
An_SgG;
An_SgP_t;
An_PlG_te;
An_PlP_id;

LEXICON TP_03bt	!vahtra, numbri
An_SgG;
An_SgP_t;
An_PlG_te;
An_PlP_id;

LEXICON TP_04b0-05bt	!aseme (=04), liikme (=05)
An_SgG;
An_PlG_te;
An_PlP_id;

LEXICON TP_07an  ! hammas
An_SgN;
An_SgP_t;
An_PlG_te;

LEXICON TP_07bt  ! hamba (= 08)
An_SgG;
An_PlP_id;

LEXICON TP_08an  ! kannel
An_SgN;
An_SgP_t;
An_PlG_de;

LEXICON TP_09a0	! katus
An_SgN;
An_SgP_t;
An_PlG_te;

LEXICON TP_09b0	! katuse
An_SgG;
An_PlP_id;

LEXICON TP_12b0v  ! tavalisi
An_PlP_V;
An_Pl_Vok;

LEXICON TP_12c0  ! tavalis, tasumis
An_SgP_t;
An_SgAdt_se;
An_PlG_te;

LEXICON TP_16a0	!kõne, ratsu
An_SgN;
An_SgG;
!:s An_SgG_der;
An_SgP_t;
An_PlG_de;
An_PlP_sid;

LEXICON TP_17a0	!saba, tuvi
An_SgN;
An_SgG;
!:s An_SgG_der;
An_SgP_0;
An_PlG_de;
An_PlP_sid;
:+W An_PlP_V;	!Mitmuse tüvevokaali määratakse reeglitega.
:+W An_Pl_Vok;

LEXICON Kohalikud_erandid
 teist+Num:teistküm= 05_E-NE;
 kümmend+Num:küm= 05_E-NE;
 oma+Pron:oma 17;
 oma+Adv:oma 17;
 kurat+S:kuradi TP_02b0;
 kuuas+S:kuuas$ TP_07an;
 kuuas+S:kuuda TP_07bt;
 kärbes+S:kärbes$ TP_07an;
 kärbes+S:kärbse TP_07bt;
 köömen+S:köömne TP_02b0;
 lemmel+S:lemmel TP_08an;
 lemmel+S:lemle TP_07bt;
 pundar+S:pundar$ TP_08an;
 pundar+S:puntra TP_07bt;
 põrsas+S:põrsas$ TP_07an;
 põrsas+S:põrssa TP_07bt;
 pöial+S:pöial$ TP_08an;
 pöial+S:pöidla TP_07bt;
